臺灣新北地方法院刑事判決
111年度金訴字第676號
公  訴  人  臺灣新北地方檢察署檢察官
被      告  辜渙筌


上列被告因違反洗錢防制法等案件，經檢察官提起公訴（111 年
度偵緝字第637 號），被告於準備程序認罪，本院以簡式審判程
序判決如下：
    主  文
辜渙筌共同犯洗錢防制法第十四條第一項之洗錢罪，處有期徒刑
貳月，併科罰金新臺幣壹萬元，罰金如易服勞役，以新臺幣壹仟
元折算壹日。
    事實及理由
一、按除被告所犯為死刑、無期徒刑、最輕本刑為三年以上有期
    徒刑之罪或高等法院管轄第一審案件者外，於第一次審判期
    日前之準備程序進行中，被告先就被訴事實為有罪之陳述時
    ，審判長得告知被告簡式審判程序之旨，並聽取當事人、代
    理人、辯護人及輔佐人之意見後，裁定進行簡式審判程序，
    刑事訴訟法第273 條之1 第1 項定有明文。經核本件被告辜
    渙筌所犯係死刑、無期徒刑、最輕本刑為三年以上有期徒刑
    以外之罪，其於準備程序中就被訴事實為有罪之陳述，經法
    官告知簡式審判程序之旨，並聽取公訴人、被告之意見後，
    本院爰依首揭規定，合議裁定由受命法官獨任進行簡式審判
    程序，合先敘明。
二、本件犯罪事實：
    ㈠辜渙筌與真實姓名年籍不詳之詐欺集團成員，共同意圖為
      自己不法之所有，基於詐欺取財、隱匿詐欺犯罪所得之洗
      錢等犯意聯絡，先由辜渙筌於民國109 年10月間某日，在
      不詳地點，將其申設之台新銀行帳號00000000000000號帳
      戶資料提供予該詐欺集團成員。該詐騙集團成員取得辜渙
      筌上開銀行帳戶資料後，即於109 年10月7 日，經由臉書
      、LINE刊登廣告訊息詐騙陳竑宇註冊會員加入博奕網站獲
      利，（起訴書誤載為「於109 年9 月10日使用LinkedIn軟
      體認識陳竑宇，佯以投資外匯獲利並可提供借錢網站供其
      借錢云云」），致陳竑宇陷於錯誤，而於109 年10月14日
      18時14分許，依指示匯款新臺幣（下同）3 萬元至辜渙筌
      上開台新銀行帳戶內。其後辜渙筌再依該詐欺集團成員指
      示，於同日18時24分許，使用自動櫃員機提領後，將該款
      項交付該詐欺集團成員，以此隱匿該詐欺犯罪所得贓款之
      去向所在。嗣經陳竑宇報案後，經警循線查悉上情。
    ㈡案經陳竑宇訴由臺北市政府警察局北投分局移由臺東縣警
      察局成功分局報請臺灣新北地方檢察署檢察官偵查起訴。
三、本件犯罪事實之證據：
    ㈠被告辜渙筌於偵訊供述、本院審理時之自白、告訴人陳竑
      宇於警詢之指訴。
    ㈡卷附之告訴人陳竑宇報案之臺北市政府警察局北投分局大
      屯派出所陳報單、受理各類案件紀錄表、受理刑事案件報
      案三聯單、受理詐騙帳戶通報警示簡便格式表、匯款之存
      款交易明細查詢、告訴人之玉山銀行北投分行存摺明細、
      被告之台新銀行帳戶交易明細、本院110 年度金訴字362
　　　號刑事判決等可資佐證。
四、論罪：
    ㈠核被告上開所為，係犯刑法第339 條第1 項之詐欺取財罪
      、洗錢防制法第14條第1 項之洗錢罪。
    ㈡再被告就其上開所犯之詐欺取財、洗錢等罪，與該詐欺集
      團成員間，係在合同意思範圍以內，各自分擔犯罪行為之
      一部，相互利用他人之行為，以達其犯罪之目的，有犯意
      聯絡及行為分擔，應對於全部所發生之結果，共同負責，
      為共同正犯。
    ㈢又被告所犯上開詐欺取財行為與隱匿犯罪所得之洗錢行為
      間，有局部重合，是其上開所犯詐欺取財、洗錢等罪間，
      應論以想像競合犯，從一重之洗錢罪處斷。
    ㈣又按犯洗錢防制法第14條之罪，在偵查或審判中自白者，
      減輕其刑，洗錢防制法第16條第2 項定有明文。被告就其
      上開所犯洗錢罪，於本院審理時已自白不諱，爰依上揭規
      定，減輕其刑。
五、量刑：
    爰以行為人之責任為基礎，審酌被告提供其個人銀行帳戶資
    料，供該詐欺集團成員作為詐騙告訴人之人頭帳戶使用，復
    依指示配合提領詐欺贓款交付該詐欺集團成員取得，並以隱
    匿該詐欺犯罪所得，共同侵害告訴人財產權益，破壞社會信
    賴關係，並使告訴人難以追索被害財產利益，應予非難，兼
    衡諸被告之素行、智識程度、社會經驗、犯罪之方法、手段
    、共同犯罪分工情節、參與程度、對告訴人所生危害、詐騙
    所得金額、犯後就上開所犯於審理時自白之態度及尚未與告
    訴人達成民事賠償和解等一切情狀，量處如主文所示之刑，
    並就罰金部分諭知易服勞役之折算標準，以資懲儆。
六、沒收：
　　又被告於本件犯罪提供帳戶資料及負責提領犯罪贓款交付，
    並無證據可資證明被告有獲取不法所得，無從宣告沒收，附
    此敘明。
七、據上論斷，應依刑事訴訟法第273 條之1 第1 項、第299 條
    第1 項前段，洗錢防制法第14條第1 項、第16條第2 項，刑
    法第11條前段、第28條、第339 條第1 項、第55條、第42條
    第3 項，刑法施行法第1 條之1 第1 項，判決如主文。
八、如不服本判決應於收受送達後20日內向本院提出上訴書狀，
    並應敘述具體理由；其未敘述上訴理由者，應於上訴期間屆
    滿後20日內向本院補提理由書（均須按他造當事人之人數附
    繕本）「切勿逕送上級法院」。
本案經檢察官簡群庭偵查起訴，由檢察官陳漢章到庭執行職務。
中　　華　　民　　國　　111 　年　　6 　　月　　30　　日
                      刑事第七庭  法　官  彭  全  曄
以上正本證明與原本無異
                                  書記官  陳  宥  伶
中　　華　　民　　國　　111 　年　　6 　　月　　30　　日
附錄本案論罪科刑法條全文：
①中華民國刑法第339 條
意圖為自己或第三人不法之所有，以詐術使人將本人或第三人之
物交付者，處5 年以下有期徒刑、拘役或科或併科50萬元以下罰
金。
以前項方法得財產上不法之利益或使第三人得之者，亦同。
前二項之未遂犯罰之。

②洗錢防制法第14條
有第2 條各款所列洗錢行為者，處7 年以下有期徒刑，併科新臺
幣5 百萬元以下罰金。
前項之未遂犯罰之。
前二項情形，不得科以超過其特定犯罪所定最重本刑之刑。